Minutes et répertoires du notaire Achille TOURIN, 7 mai 1822 - 19 octobre 1842 (étude XXIX)
Archives nationales
- Répertoire(s) de Achille TOURIN, 8 décembre 1821 - 18 juillet 1844; MC/RE/XXIX/12 - MC/RE/XXIX/18
  - Répertoire. 1842, 1er février - 1844, 18 juillet, 1er février 1842 - 18 juillet 1844; MC/RE/XXIX/18
    - Inventaire après décès: Debled, Sophie. Grenelle (rue de), n° 18, Saint-Germain, 21 février 1842
      inventaire après décès; Grenelle (rue de); Debled, Sophie
    - Inventaire après décès: Gratel, Pierre-François. Pavée-Saint-Sauveur (rue), n° 11, 12 mars 1842
      inventaire après décès; Pavée-Saint-Sauveur (rue); Gratel, Pierre-François
    - Inventaire après décès: Chaigneau, Marie-Elisabeth. Jenin de Montegre, Antoine-Jean-François (veuve). Docteur en médecine. Grenelle (rue de), n° 59, Saint-Germain, 17 mars 1842
      inventaire après décès; Grenelle (rue de); Chaigneau, Marie-Elisabeth; Jenin de Montegre, Antoine-Jean-François; médecin
    - Inventaire après décès: Delafraye, Pierre-Alexandre. Grenelle (rue de), n° 37, Saint-Germain, 22 mars 1842
      inventaire après décès; Grenelle (rue de); Delafraye, Pierre-Alexandre
    - Inventaire après décès: Belte, Victoire-Agathe-Eléonore. Grossoeuvre, Jean-Jacques-Saturnin (veuve). Saint-Dominique-Saint-Germain (rue), n° 8, 30 mars 1842
      inventaire après décès; Saint-Dominique-Saint-Germain (rue); Belte, Victoire-Agathe-Eléonore; Grossoeuvre, Jean-Jacques-Saturnin
    - Inventaire après décès: Gorand, Pierre. Volailles (marchand de). Cherche-Midi (rue du), n° 3, 19 avril 1842
      inventaire après décès; Cherche-Midi (rue du); Gorand, Pierre; volailler
    - Inventaire après décès: Auroux, Pierre. Propriétaire. Postes (rue des), n° 37, 25 avril 1842
      inventaire après décès; Postes (rue des); Auroux, Pierre
    - Inventaire après décès: Broutin, Jean-Jacques. Chaillot (rue de), n° 99, institution Sainte-Périne, 30 avril 1842
      inventaire après décès; Chaillot (rue de); Broutin, Jean-Jacques
    - Inventaire après décès: Masson, Emilie-Marguerite. Denison, François-Joseph (veuve). Epicier. Oursine (rue del'), n° 26, 2 mai 1842
      13 juin 1842, enchères et vente du fonds de commerce d'herboristerie, épicerie et papeterie.
      inventaire après décès; Lourcine (rue de); Masson, Emilie-Marguerite; Denison, François-Joseph; commerçant
    - Inventaire après interdiction: Blum-Meyer, Marguerite. Grenelle (rue de), n° 3, Saint-Germain, 3 mai 1842
      inventaire; Grenelle (rue de); Blum-Meyer, Marguerite
    - Inventaire après décès: Bazin, Anne-Jeanne-Mélanie. Marcel, Philippe-Antoine (épouse). Bois (marchand de). Contrescarpe (rue de la ), n° 5, Dauphine, 9 mai 1842
      inventaire après décès; Contrescarpe (rue de la); Dauphine (rue); Bazin, Anne-Jeanne-Mélanie; Marcel, Philippe-Antoine; négociant
    - Inventaire après décès: Desesmaisons, Claude-Louis-Gabriel-Donatien. Comte, pair de France, commandeur de la Légion d'honneur. Vaugirard (rue de), n° 54, 13 mai 1842
      6 juin 1833, vente d'un grand hôtel, rue du Sentier, n° 20 (anciennement 31) avec plan à François Casimir CHEUVREUX fils et Charles LEGENTILS, négociants, ET/XIV/748.
      inventaire après décès; Vaugirard (rue de); Desesmaisons, Claude-Louis-Gabriel-Donatien (comte)
    - Inventaire après décès: Rochat, Jean-Denis. Rentier. Hautefeuille (rue), n° 23, 14 mai 1842
      inventaire après décès; Hautefeuille (rue); Rochat, Jean-Denis
    - Inventaire après décès: Caumont Laforce, Anne-Jacobée de (comtesse de Balbi). Balbi, François-Marie-Armand (comte de) (veuve). Comtesse de Balbi. Versailles, Orangerie (rue de l'), n° 15, 2 juin 1842
      inventaire après décès; Versailles (Yvelines); Caumont Laforce de Balbi, Anne-Jacobée de; Balbi, François-Marie-Armand de
    - Inventaire après décès: Juestz d'Ynglemare, Stanislas-François. Contrôleur des contributions directes (ancien). Mazarine (rue), n° 30, 8 juin 1842
      liquidation de la succession le 26 février 1844, RE/XXIX/18
      inventaire après décès; Mazarine (rue); Juestz d'Ynglemare, Stanislas-François; fonctionnaire
    - Inventaire après décès: Mouquet, Nicolas-Henri. Propriétaire. Anjou Dauphine (rue d'), n° 10, 16 juin 1842
      inventaire après décès; Anjou-Dauphine (rue d'); Mouquet, Nicolas-Henri
    - Inventaire après décès: Flament, Nicolas-Maurice. Bac (rue du), n° 98, 26 juin 1842
      inventaire après décès; Bac (rue du); Flament, Nicolas-Maurice
    - Inventaire après décès: Fournet, Pierre. Vins (marchand de). Galande (rue), n° 20, 11 juillet 1842
      inventaire après décès; Galande (rue); Fournet, Pierre; commerçant
    - Inventaire après décès: Duron, Jean. Entrepreneur de maçonnerie. Saint-Honoré (rue), n° 22, 20 juillet 1842
      liquidation de la succession le 29 avril 1844, RE/XXIX/18
      inventaire après décès; Saint-Honoré (rue); Duron, Jean; maçon
    - Inventaire après décès: Louis, Madeleine-Geneviève. Levaigneur, Pierre-Jean-Baptiste (veuve). Propriétaire. Grenelle (rue de), n° 35, Saint-Germain, 26 juillet 1842
      inventaire après décès; Grenelle (rue de); Louis, Madeleine-Geneviève; Levaigneur, Pierre-Jean-Baptiste
    - Inventaire après décès: Saint-Martin, Henri-Jean-Baptiste de. Propriétaire. Cherche-Midi (rue du), n° 14, 4 août 1842
      liquidation de la succession le 3 septembre 1842, RE/XXIX/18
      inventaire après décès; Cherche-Midi (rue du); Saint-Martin, Henri-Jean-Baptiste de
    - Inventaire après décès: Bailly, Joseph-François-Simon. Garde principal du génie. Bac (rue du), n° 45, 18 août 1842
      inventaire après décès; Bac (rue du); Bailly, Joseph-François-Simon
    - Inventaire après décès: Devaux, Pierre-Mathieu. Propriétaire. Cherche-Midi (rue du), n° 69, 22 août 1842
      inventaire après décès; Cherche-Midi (rue du); Devaux, Pierre-Mathieu
    - Inventaire après décès: Lamorre, Charles-François-Hyacinthe chevalier de. Chevalier de Lamorre. Deux-Ecus (rue des), n° 7, 23 août 1842
      inventaire après décès; Deux-Ecus (rue des); Lamorre, Charles-François-Hyacinthe de
    - Inventaire après décès: Boquet, Antoinette-Julie. Vallet Saint-Fal, Etienne-François (épouse). Pensionnaire de l'Etat. Tombe-Issoire (rue de la), n° 35, 15 septembre 1842
      inventaire après décès; Tombe-Issoire (rue de la); Boquet, Antoinette-Julie; Vallet Saint-Fal, Etienne-François
    - Inventaire après décès: Raucaz, Françoise. Daumas, Louis-Joseph (épouse). Sculpteur. Notre-Dame des-Champs (rue), n° 8, 14 octobre 1842
      inventaire après décès; Notre-Dame-des-Champs (rue); Raucaz, Françoise; Daumas, Louis-Joseph; sculpteur